【裁判字號】    89,易,172
【裁判日期】    890428
【裁判案由】    傷害
【裁判全文】
臺灣士林地方法院刑事判決                          八十九年度易字第一七二號
    聲  請  人  臺灣士林地方法院檢察署檢察官
    被      告  乙○○
右列被告因傷害案件，經檢察官聲請簡易判決處刑（八十八年度偵字第一０一二七號
），本院內湖簡易庭認為不宜以簡易判決處刑，而移至本院刑事庭依通常程序審理，
本院判決如左：
    主  文
乙○○連續傷害人之身體，處有期徒刑參月，如易科罰金，以參佰元折算壹日。
    事  實
一、乙○○於民國八十八年九月二十八日下午三時許，在台北市大同區○○○路○段
    二五一巷替岳母處理房屋退租事宜，因押租金問題與丙○○發生爭執，竟基於概
    括之傷害犯意，於與丙○○搶支票之時，一隻手拉扯丙○○之右手，另一隻手則
    持握支票與丙○○僵持不下，使丙○○因此受有右上臂瘀青挫傷、右掌背擦裂傷
    之傷害。後因丙○○將支票放手且其所站路面有高地落差，而不慎自行跌倒，其
    起身後欲毆打丙○○，丙○○之公公甲○○在旁見狀即自乙○○背後拉住乙○○
    ，而與乙○○互相拉扯，鄰人見狀即將其二人拉開，然拉開後二人又互相拉扯，
    乙○○即基於前揭傷害之概括犯意，以拳頭擊向甲○○之鼻樑，致甲○○受有鼻
    部挫傷出血、頭部外傷、右眼眶挫傷併角膜下出血等傷害。
二、案經被害人丙○○、甲○○訴由台灣士林地方法院檢察署檢察官偵查起訴。
    理  由
一、訊據被告乙○○固坦承有於右揭時地因替岳母處理房屋退租事宜而與丙○○發生
    爭執及有用一手抓住丙○○之手，一手抓支票之事實，惟矢口否認有何傷害之犯
    行，辯稱：當天其並未打丙○○及甲○○，甲○○係自行碰撞而流鼻血云云。然
    查：右揭被告如何因押租金問題而拉扯告訴人丙○○成傷及毆打甲○○受傷之事
    實，業據告訴人指訴歷歷，且告訴人二人受有前述之傷害，亦有馬偕紀念醫院甲
    種診斷證明書二件在卷可稽。而據目擊證人陳銘義到庭證稱：「當時我在十三號
    隔壁房內，我聽到喊叫聲，有一小姐喊『你打我』，我聽到有人自高低差處掉下
    來撞倒我門的聲音，我開門出來，看到雷及江先生在拉扯，接著二人手腳並用互
    毆，我跟對面十四號林先生、林太太合力把他們拉開，我回去把門扶正，但他們
    又打起來，我看到雷先生用拳頭打江先生鼻樑，江先生有點昏掉，站了三四秒即
    倒地，血噴出來」等語，另一目擊證人蔡添全則證稱「我看到雷先生和魏小姐在
    拉扯，不知拉扯什麼，小姐拿一皮包，雷先生把魏小姐推開後，雷先生就用手打
    江先生鼻樑，有看到雷先生跌倒，可能是搶支票跌倒」及「路有高低差，我看到
    的是他們拉扯支票，因高低不平跌倒，我沒看到魏小姐推雷先生」等語，再據目
    擊證人林文化證稱「我聽到女孩的哭聲，我出來看，看到乙○○及江先生面對面
    拉扯，我把他們拉開，我轉身，最後看到乙○○打甲○○一拳，鼻子流血，我只
    是看到拉扯，如何拉扯忘了，我沒看到乙○○跌倒」等語，足證當時被告為搶支
    票而一手抓住告訴人丙○○成傷，因路面高低差自行跌倒站起後，又與甲○○互
    相拉扯再以拳頭毆打甲○○成傷，其有傷害丙○○、甲○○之行為甚明，其所辯
    無非飾詞卸責，不足採信。事證明確，被告犯行洵堪認定。
二、核被告乙○○所為，係犯刑法第二百七十七條第一項之傷害罪。其先後傷害丙○○及甲○○之犯行，時間緊接，觸犯構成要件相同之罪名，顯係基於概括犯意反
    覆為之，為連續犯，應依刑法第五十六條之規定以一罪論，並加重其刑。爰審酌
    被告因與告訴人丙○○就押租金發生爭執而生本件犯行之犯罪動機、以拳頭傷人
    之手段、易怒之品性、生活狀況、智識程度、致告訴人丙○○受有右上臂瘀青挫
    傷、右掌臂擦裂傷及告訴人甲○○受有鼻部挫傷出血、頭部外傷、左眼眶挫傷併
    角膜下出血等傷害，及犯罪後猶飾詞圖卸之態度等一切情狀，量處如主文所示之
    刑，並諭知易科罰金之折算標準。
據上論斷，應依刑事訴訟法第四百五十二條、第二百九十九條第一項前段，刑法第二
百七十七條第一項、第五十六條、第四十一條，罰金罰鍰提高標準條例第一條前段、
第二條，判決如主文。
本案經檢察官李學玨到庭執行職務。
中    華    民    國    八十九    年        四      月     二十八       日
                                  臺灣士林地方法院刑事第四庭
                                          法  官  藍  雅  清
右正本證明與原本無異。
如不服本判決，應於判決送達後十日內，向本院提出上訴狀。
                                          書記官  陳  瑞  香
中    華    民    國    八十九    年        五      月       三         日
附錄本案論罪科刑法條全文：
刑法第二百七十七條第一項：
傷害人之身體或健康者，處三年以下有期徒刑，拘役或一千元以下罰金。


司法院資訊處製作；財團法人民間司法改革基金會備份。
